【裁判字號】    94,簡上,965
【裁判日期】    950208
【裁判案由】    違反著作權法
【裁判全文】
臺灣高雄地方法院刑事判決             94年度簡上字第965號
上  訴  人  臺灣高雄地方法院檢察署檢察官
被      告  甲○○
上列上訴人因違反著作權法案件，不服本院高雄簡易庭民國94年
10月12日94年度簡字第4373號第一審判決，提起上訴，本院管轄
第二審之合議庭判決如下：
    主  文
上訴駁回。
甲○○緩刑貳年。
    事實及理由
一、本案經本院審理結果，認第一審判決認事用法及量刑均無不
    當，應予維持，並引用第一審判決書記載之事實、證據及理
    由（如附件）。另更正事實及理由欄一、第3 行：「鋼之『
    鍊』金術師」、附表六、編號3 、「1 對2 燒錄機」「貳台
    」，更正為「1 對1 燒錄機」「貳台」。補充理由：被告於
    本院審判中就犯罪事實所為之自白。
二、上訴意旨雖認本案扣案盜版光碟數量達1,216 片，並因此獲
    利約新台幣（下同）10萬元，致告訴人木棉花股份有限公司
    （下稱木棉花公司）、普威爾國際股份有限公司（下稱普威
    爾公司）、群英社國際股份有限公司（下稱群英社公司）遭
    受重大損害，原審量處被告有期徒刑6 月，顯然過輕，且被
    告所為應係著作權法第94條第2 項、第91條第3 項之意圖銷
    售而擅自以重製於光碟之方法侵害他人之著作財產權為常業
    罪，原審僅論被告以著作權法第91條第3 項、刑法第56條之
    連續意圖銷售而擅自以重製於光碟之方法侵害他人著作財產
    權罪，尚有未洽，因而提起上訴等語。經查：
  (一)按刑法上之常業犯，指反覆以同種類行為為目的之社會活動
    之職業性犯罪而言，至於犯罪所得之多寡，是否恃此犯罪為
    唯一之謀生職業，則非所問，縱令兼有其他職業，仍無礙於
    該常業犯罪之成立，此經最高法院85年台上字第510 號著有
    判例可參。亦即，倘非以該犯罪行為為謀生之職業，縱有多
    次犯行，亦難論以常業罪。經查，被告辯稱其本來有與其夫
    共同經營檳榔攤，並未以重製光碟之方法侵害他人著作財產
    權為常業。而經本院依職權查詢被告所得資料，其於93年間
    尚有薪資所得19,2000 元，平均月所得約1 至2 萬元。且查
    被告並無前科，亦有台灣高等法院被告前案紀錄表1 份在卷
    可查，此外公訴人亦未舉證證明被告確以重製光碟侵害他人
    著作財產權之犯行為生，基於罪疑有利於被告之原則，尚難
    認被告構成意圖銷售而擅自以重製於光碟之方法侵害他人之
    著作財產權為常業罪。上訴意旨此部分尚無理由。
  (二)本院審核全案情節，認原審依著作權法第91條第3 項、刑法
    第56條之規定，論被告之連續意圖銷售而擅自以重製於光碟
    之方法侵害他人著作財產權罪，並無不當。且原審審酌被告
    欠缺保護智慧財產權之概念，並損及我國保護智慧財產權之
    國際形象，其並無前科，係為貼補家用，而重製及散布販售
    侵害他人著作財產權之光碟，犯後坦承犯行，並已知錯悔悟
    ，態度尚佳及其犯罪之手段、所生危害、智識程度、生活狀
    況等一切情狀，量處有期徒刑6 月，並諭知易科罰金之折算
    標準，核屬適當。上訴意旨認原審量刑過輕，亦無理由。
  (三)綜前，上訴意旨均無理由，應予駁回。
三、末查，被告前未曾受有期徒刑以上刑之宣告，有臺灣高等法
    院被告前案紀錄表1 份附卷可憑，其因一時失慮，偶罹刑典
    ，且均已與告訴人木棉花公司、普威爾公司、及群英社公司
    達成和解，有該3 公司提出之和解書3 紙在卷可稽，顯見被
    告確已知所悔悟，並盡力彌補錯誤，本院認經此刑之宣告後
    ，應知警惕而無再犯之虞，所宣告之刑以暫不執行為當，予
    以宣告緩刑二年，用啟自新。
四、據上論斷，應依刑事訴訟法第455 之1 第3 項、第368 條、
    第373 條，刑法第74條第1 款，判決如主文。
本案經檢察官乙○○到庭執行職務。
中    華    民    國    95    年    2     月    8     日
              刑事第十四庭審判長法  官  蔡廣昇
                                法  官  林瑋桓
                                法  官  紀凱峰
以上正本證明與原本無異。
不得上訴。
中    華    民    國    95    年    2     月    9    日
                                書記官  黃進遠


司法院資訊處製作；財團法人民間司法改革基金會備份。
